【裁判字號】    89,易,184
【裁判日期】    890329
【裁判案由】    竊盜
【裁判全文】
臺灣桃園地方法院刑事判決                          八十九年度易字第一八四號
    公  訴  人  臺灣桃園地方法院檢察署檢察官
    被      告  甲○○
右列被告因竊盜案件，經檢察官提起公訴（八十八年度偵字第一八三五五號），本院
判決如左‥
    主  文
甲○○，竊盜，累犯，處有期徒刑拾月。
    事  實
一、甲○○曾犯施用毒品罪，於民國（下同）八十二年六月十八日，經本院判處有期
    徒刑三年二月，嗣經確定，甫於八十五年三月廿七日執行完畢；詎未知警惕，復
    於八十八年十二月四日十九時許，意圖為自己不法之所有，在桃園市○○路一五
    ○之二號旁土地公廟內，竊取神像身上金牌二面，得手後留供己用，嗣於同日十
    九時二十分許，為警在桃園市○○路○○街四二號前查獲。
二、案經桃園縣警察局桃園分局報請台灣桃園地方法院檢察署檢察官偵查起訴。
    理  由
一、右揭事實，訊據被告固坦承有自廟內取得二面金牌，惟否認竊盜犯行，辯稱：該
    二面金牌係置於廟內供桌上專供信徒自由取用保平安云云。惟查，被告既為保平
    安而自廟內取得金牌，則理應取一個即可，其竟取二個，與常情已有未合。次查
    被告所取得之金牌係非供信徒自由取用，業據證人乙○○即被告之父兼土地廟管
    理人證稱：「廟內金牌有二種，一種掛在神像上，不得自行取走，一種置於供桌
    上，是新製品可由信徒取走保平安」「甲○○取走的金牌，其上所結之子有經香
    薰過痕跡，舊舊的，係掛在神像上」等語明確，是被告所辯顯非真切，其犯行事
    明確，至堪認定。
二、核被告所為係犯刑法第三百二十條第一項之竊盜罪。又被告曾犯施用毒品罪，於
    八十二年六月十八日，經本院判處有期徒刑三年二月，嗣經確定，甫於八十五年
    三月廿七日執行完畢之事實，有台灣桃園地方法院檢察署刑案資料查註紀錄表一
    紙在卷可稽，其於刑之執行完畢後五年以內再犯本件有期徒刑以上之罪，為累犯
    ，應依法加重其刑。爰審酌被告犯罪之動機、目的、手段、犯罪所生之損害及犯
    罪後態度等一切情狀，量處如主文所示之刑，以資懲儆。公訴人雖聲請宣告被告
    強制工作，然因審酌被告犯罪情節尚非屬嚴重，故本院宣告其有期徒刑十月，已
    足以懲罰其惡性，又依竊盜犯贓物犯保安處分條例之規定，須行為人應執行之有
    期徒刑達一年以上，始得宣告強制工作，故尚不得按該條例宣告被告強制工作，
    併予說明。
據上論斷，應依刑事訴訟法第二百九十九條第一項前段、刑法第三百二十條第一項、
第四十七條，罰金罰鍰提高標準條例第一條，判決如主文。
本案經檢察官魏雯祈到庭執行職務。
中      華      民      國      八十九      年    五      月  三十一    日
                                臺灣桃園地方法院刑事第一庭
                                    法  官 潘  政  宏
右正本證明與原本無異。
如不服本判決，應於判決送達後十日內向本院提出上訴狀( 應附繕本 )，上訴於
臺灣高等法院。
                                    書記官   游  誼
中        華        民        國   八十九   年   六   月    二    日
刑法第三百二十條
意圖為自己或第三人不法之所有，而竊取他人之動產者，為竊盜罪，處五年以下有期
徒刑、拘役或五百元以下罰金。
意圖為自己或第三人不法利益，而竊佔他人之不動產者，依前項之規定處斷。
前二項之未遂犯罰之。


司法院資訊處製作；財團法人民間司法改革基金會備份。
